臺灣桃園地方法院刑事判決
111年度審侵訴字第23號
公  訴  人  臺灣桃園地方檢察署檢察官 
被      告  劉信葦


選任辯護人  楊偉奇律師
上列被告因妨害性自主罪案件，經檢察官提起公訴（110年度偵
字第30635號），被告於準備程序中就被訴之事實為有罪之陳述
，經本院告知簡式審判程序之旨，並聽取當事人之意見後，本院
合議庭裁定由受命法官獨任進行簡式審判程序，判決如下：
    主      文
乙○○對於十四歲以上未滿十六歲之女子為性交，處有期徒刑肆月
。
　　事實及理由
一、本件犯罪事實及證據，除證據部分補充：「被告乙○○於本院
    準備程序及審理時之自白；證人即A女之母AE000-A110151A
    、A女之父AE000-A110151B於本院準備程序及審理時之指訴
    」外，其餘均引用檢察官起訴書之記載（如附件）。
二、論罪科刑：
（一）核被告所為，係犯刑法第227條第3項之對於14歲以上未滿
      16歲之女子為性交罪。
（二）爰審酌被告既明知A女係14歲以上未滿16歲之女子，思慮
      未臻成熟，仍與之為性交行為，雖未違背A女之意思，仍
      對於A女之身心健康與人格發展有不良影響，且迄今尚未
      與A女達成和解，賠償A女損失，且未獲得A女之原諒，所
      為實不足取，惟念被告犯後坦承犯行，及被告於本院審理
      時自陳大學畢業之智識程度、從事安親班工作、月薪新臺
      幣2萬4千元之生活狀況（見院卷第98頁）等一切情狀，量
      處如主文所示之刑。
（三）另依刑法第41條第1項之規定：「犯最重本刑為5年以下有
      期徒刑以下之刑之罪，而受6月以下有期徒刑或拘役之宣
      告者，得以新臺幣1千元、2千元或3千元折算1日，易科罰
      金；但易科罰金，難收矯正之效或難以維持法秩序者，不
      在此限。」可知被告准予易科罰金之前提，須所犯之罪係
      最重本刑為「5年以下有期徒刑」之罪，且須所受之宣告
      刑為6個月以下有期徒刑或拘役。本件被告所犯對於14歲
      以上未滿16歲之女子為性交罪，因其法定刑為「7年以下
      有期徒刑」，已不符合「最重本刑為5年以下有期徒刑以
      下之罪」之要件，縱諭知6個月以下有期徒刑，仍不得易
      科罰金，附此敘明。
（四）至辯護人雖另請求給予被告緩刑之宣告，惟緩刑屬刑罰權
      作用之一環，具有刑罰權之具體效應，亦即犯罪行為人因
      其犯罪行為而受論罪科刑，具有明確之刑罰宣示，但因基
      於刑事政策考量，認為其不需進入機構性處遇接受刑罰之
      執行較為適當，乃設定一定觀察期間，並配合緩刑期內附
      條件機制。最高法院特指出：諭知緩刑為審判官之職權，
      本有自由裁量之餘地，而緩刑之宣告，除應具備一定條件
      外，並有可認為以暫不執行刑罰為適當之情形，始得為之
      （最高法院90年度台上字第44號判決參照）。是以，法院
      對犯罪行為人宣告緩刑時，應考量犯罪行為人與被害人關
      係修復情形、該犯罪行為對於法益之侵害程度，倘犯罪行
      為人未能補償被害者所受損害，復無暫不執行刑罰為適當
      之情形，即不宜宣告緩刑，否則，不僅對被告不足生警惕
      之效，更無法反映被告犯行侵害法益之嚴重性，亦難以達
      到刑法應報、預防、教化之目的。本院考量本案量處之刑
      度，依刑法第41條第3 項規定，得以社會勞動代之，被告
      並不必然入監服刑而影響目前生活；且被告犯後雖已供認
      全部犯行，然迄未與被害人達成和解，或者獲得被害人明
      確諒解寬宥之意，尚難認已補償被害者所受損害，並考量
      被害人於本院審理時陳稱：我沒有要原諒被告等語（見院
      卷第97頁），被害人之父親於本院審理時陳稱：我不可能
      原諒被告，我們給被告太多機會了等語（見院卷第97頁）
      ，被害人之母親於本院審理時陳稱：我不會答應原諒被告
      等語（見院卷第97頁），檢察官於本院審理時表示：被告
      並未與被害人達成和解，認為不宜給予緩刑等語（見院卷
      第97頁），又無暫不執行為適當之情事，本院因認本案以
      不宣告緩刑為適當。
據上論斷，應依刑事訴訟法第273條之1第1項、第299條第1項前
段、第310條之2、第454條（本案採判決精簡原則，僅引述程序
法條），判決如主文。
本案經檢察官甲○○提起公訴，檢察官周芝君到庭執行職務。
中　　華　　民　　國　　111 　年　　6 　　月　　28　　日
                  刑事審查庭   法   官  劉美香       
以上正本證明與原本無異。
如不服本判決應於收受判決後20日內向本院提出上訴書狀，並應
敘述具體理由。其未敘述上訴理由者，應於上訴期間屆滿後20日
內向本院補提理由書(均須按他造當事人之人數附繕本)「切勿逕
送上級法院」。 
 　　　　　　　　　　　　　　　書記官　張怡婷
中　　華　　民　　國　　111 　年　　6 　　月　　29　　日
附錄本案論罪科刑法條：
中華民國刑法第227條
對於未滿十四歲之男女為性交者，處 3 年以上 10 年以下有期
徒刑。
對於未滿十四歲之男女為猥褻之行為者，處 6 月以上 5 年以下
有期徒刑。
對於十四歲以上未滿十六歲之男女為性交者，處 7 年以下有期
徒刑。
對於十四歲以上未滿十六歲之男女為猥褻之行為者，處 3 年以
下有期徒刑。
第 1 項、第 3 項之未遂犯罰之。

附件：
臺灣桃園地方檢察署檢察官起訴書
                                    110年度偵字第30635號
　　被　　　告　乙○○　男　24歲（民國00年0月00日生）
　　　　　　　　　　　　住桃園市○○區○○○街00號6樓之2
　　　　　　　　　　　　國民身分證統一編號：Z000000000號
　　選任辯護人　楊偉奇律師
上列被告因妨害性自主案件，業經偵查終結，認應提起公訴，茲
將犯罪事實及證據並所犯法條分敘如下：
　　    犯罪事實
一、乙○○於民國108年11月下旬，透過通訊軟體Facebook認識代
    號AE000-A110151（94年6月生，真實姓名、年籍詳卷，下稱
    A女）之女子，2人於108年12月30日凌晨2時許相約在桃園市
    ○○區○○○街00號6樓之2乙○○住所見面，乙○○明知A女為14歲以
    尚未滿16歲之人，仍基於與未成年人性交之犯意，以陰莖插
    入陰道之方式，對A女為合意性交行為1次。
二、案經A女訴由桃園市政府警察局桃園分局報告偵辦。
　　    證據並所犯法條
一、證據清單及待證事實：
編號 證     據     名     稱 待     證     事     實 1 被告乙○○於警詢時及偵查中之供述 被告坦認有於A女面前自慰，惟否認有與A女發生性行為之事實。 2 證人即告訴人A女於警詢時及偵查中之證述 證明被告有於上開時、地，與告訴人發生性行為之事實。 3 證人即A女之母AE000-A110151A於偵訊中之證述 證明事後有約被告及被告母親出面商議處理，被告當時有承認與A女發生性行為之事實。 4 證人即A女之父AE000-A110151B於偵訊中之證述 證明事後有約被告及被告母親出面商議處理，被告當時有承認與A女發生性行為之事實。 5 被告與告訴人通訊軟體對話紀錄 證明被告對於告訴人詢問是否負責及可不可以生小孩等情，有回覆：「抱歉那天不該這樣」、「我沒用在裡面」、「也希望妳不要跟爸媽說我們有那個」、「如果妳爸媽問妳經期怎麼還沒來，妳就說熬夜」之事實。 
二、核被告乙○○所為，係犯刑法第227條第3項之與14歲以上未滿
    16歲之未成年人性交罪嫌。另告訴及報告意旨固認被告有違
    反告訴人意願而與告訴人發生性行為，涉有刑法第221條第1
    項之強制性交罪嫌，惟查，質之告訴人於偵訊時稱：伊在過
    程中沒有說不願與告訴人發生關係，伊有稍微閃躲，告訴人
    也沒有對伊施加暴力和恐嚇等語，是被告是否確有違反告訴
    人意願，即非無疑。再觀案發後被告及告訴人均有持續透過
    通訊軟體對話，告訴人尚有回覆：那可以真心回答我告訴我
    真的有愛過我嗎、能擋的我都盡量幫你擋了等情，此有該對
    話紀錄存卷可查，更徵雙方應屬合意，自難遽論告訴人具有
    強制性交罪責。惟此部分犯行若成立犯罪，則亦在起訴範圍效
    力所及，爰不另為不起訴處分，併予敘明。
三、依刑事訴訟法第251條第1項提起公訴。
　此　致
臺灣桃園地方法院
中　　華　　民　　國　 110　　年　　12　　月　　7 　　日
　　　　　　　　　　　　　　　檢　察　官  甲○○
本件證明與原本無異
中　　華　　民　　國　 111　　年　　2　　月　　 25　　日
                              書  記  官  李昕潔
所犯法條　　
中華民國刑法第227條
（未成年人）
對於未滿十四歲之男女為性交者，處 3 年以上 10 年以下有期
徒刑。
對於未滿十四歲之男女為猥褻之行為者，處 6 月以上 5 年以下
有期徒刑。
對於十四歲以上未滿十六歲之男女為性交者，處 7 年以下有期
徒刑。
對於十四歲以上未滿十六歲之男女為猥褻之行為者，處 3 年以
下有期徒刑。
第 1 項、第 3 項之未遂犯罰之。